臺灣士林地方法院民事裁定
110年度士國簡調字第8號
原      告  何牧  住○○市○○區○○○路0段000巷00弄0                        ○0號0樓
被      告  臺北市政府警察局松山分局

上列當事人間請求損害賠償事件，本院裁定如下：
    主  文
本件移送臺灣臺北地方法院。
    理  由
一、按訴訟之全部或一部，法院認為無管轄權者，依原告聲請或
    依職權以裁定移送於其管轄法院，民事訴訟法第28條第1項
    定有明文。又按訴訟，由被告住所地之法院管轄；對於公法
    人之訴訟，由其公務所所在地之法院管轄；其以中央或地方
    機關為被告時，由該機關所在地之法院管轄；因侵權行為涉
    訟者，得由行為地之法院管轄，民事訴訟法第1條第1項前段
    、第2條第1項、第15條分別定有明文。而上開規定，於請求
    國家賠償時，均在準用之列，國家賠償法第12條亦規定甚明
    。又所指「因侵權行為涉訟者」，包括本於侵權行為所生之
    損害賠償訴訟。是以，當事人間本於侵權行為所生之損害賠
    償訴訟，茲所謂因侵權行為涉訟，而管轄權之有無，自應依
    當事人主張之原因事實，並按諸前揭法律關於管轄之規定，
    以定其侵權行為地或結果地，並進而認定其管轄法院。
二、本件起訴意旨略以：被告所屬人員楊育陞、王晨晳於民國10
    8年10月14日下午2時40分許，經原告明確要求確認警察職權
    行使法第6條規定，該2人仍拒絕之，原告向該2人詢問是否
    認原告有犯罪嫌疑，該2人否認，詎該2人仍自原告身後襲擊
    原告，經原告當場表示異議，仍無故、不法對原告施行強暴
    ，造成告訴人（按：應為原告之誤載，以下甚多，均不贅載
    ）多處受傷、安全帽、拖鞋皆毀損不堪使用，楊員無故不斷
    試圖將被告（按：應為原告之誤載）摔倒在地，縱認有法令
    依據，仍逾必要之程度，被告在明知告訴人無罪之情況下，
    仍對告訴人為不合法之逮捕、拘留、追溯，且被告於移送告
    訴人於檢察機關之公文書，記載不實之內容。查原告受不法
    拘禁期間，常受手銬、腳鐐拘束，要求告訴人赤腳進入骯髒
    之廁所，又不解除手銬，使原告無法上廁所。被告所屬人員
    於108年10月14、15日就原告詢問、製作筆錄之2人中，較黑
    較高者，於告訴人用餐時拒絕替告訴人解開手銬，要求原告
    以單手用餐，該員2度於原告已遭銬鎖於牆上時，兩度藉故
    將手銬加緊使原告痛苦不適，請法院調查該2員身分，查原
    告於受詢問期間，雖經原告要求解除戒具，被告仍堅持不法
    使用戒具拘束原告，是被告使用戒具皆非必要，核屬不法，
    目的無非凌虐原告並逼使其供述。原告於108年10月14日下
    午3時30分被拘留於中崙派出所，即要求立即詢問，被告仍
    拖延至近6點才詢問，嗣竣事後，被告竟以夜間不得詢問為
    由，上開2員中較黑較高者於詢問過程中高呼「賓果」，表
    示要原告「要在地下室過夜了」，原告為不受非法拘留，立
    刻再次請求執行詢問後立刻釋放原告，該2員中較白較矮者
    竟稱「這不是月光寶盒，時間不能回溯」，不再行詢問，亦
    不釋放，被告遂將原告不法拘禁於拘留室至隔日，是被告與
    該2員核屬故意侵害原告之自由、權利，被告再無調查犯罪
    情形及蒐集證據之必要之情形下，仍違背原告意願以強暴之
    方式對原告照相、採集指紋，致原告受傷，此部損害被告應
    賠償新臺幣（下同）2萬元以上，被告所屬人員未獲原告同
    意，即恣意不法翻動原告攜帶之物品，又未付說明書，核該
    行為屬不法侵權。此外108年10月14日「王朝酒店sunny buf
    fet」下午茶有2人同行優惠餐費936元，原告因被告妨礙自
    由未成行，以1人用餐負擔2人餐費，並使該聚餐目的全失，
    被告應賠償全額餐費936元，依國家賠償法第2條、民法第18
    4條、第185條提出本件訴訟等語，並聲明：被告應賠償原告
    11萬元以上，並自108年10月14日起算利息。
三、本件被告公務所所在地在臺北市松山區，至於原告所述遭被
    告所屬公務人員不法侵害等情，查原告係於108年10月14日
    在在臺北市松山區南京東路3段303巷7弄為警盤查，嗣原告
    為警帶回臺北市政府警察局松山分局中崙派出所，嗣再為警
    移送至臺灣臺北地方檢察署（設於臺北市中正區），嗣經檢
    察官諭知限制住居，此情業經本院調取臺灣臺北地方檢察署
    108年度偵字第26381號電子卷證核閱無誤，則原告所指遭不
    法侵害之處，僅有可能為臺北市松山區或中正區，是本件不
    論被告之公務所所在地、侵權行為之行為地、結果地，均不
    在本院轄區，依前開所述及首揭說明，本件自應由臺灣臺北
    地方法院管轄。茲原告向無管轄權之本院起訴，顯係違誤。
    爰依職權將本件移送於該管轄法院。
四、依首開法條裁定如主文。 
中　　華　　民　　國　　110 　年　　11　　月　　19　　日
                  士林簡易庭法  官　陳紹瑜
以上正本係照原本作成。
如不服本裁定，應於送達後10日內，向本院提出抗告狀並表明抗
告理由，如於本裁定宣示後送達前提起抗告者，應於裁定送達後
10日內補提抗告理由書（須附繕本）。
中　　華　　民　　國　　110 　年　　11　　月　　19　　日
　　　　　　　　　　　　　　書記官　吳雪華